【裁判字號】    97,交抗,341
【裁判日期】    970331
【裁判案由】    違反道路交通管理處罰條例
【裁判全文】
臺灣高等法院交通事件裁定             97年度交抗字第341號
抗  告  人
即受處分人  甲○○
上列抗告人因違反道路交通管理處罰條例案件，不服臺灣臺北地
方法院96年度交聲字第1597號，中華民國97年02月20日裁定（交
通部公路總局臺北區監理所96年12月03日北監營裁字第40-C0000
0000號裁決書），提起抗告，本院裁定如下：
    主  文
原裁定撤銷，發回臺灣臺北地方法院。
    理  由
一、原裁定略以：本件抗告人即受處分人甲○○前於民國96年 8
    月12日1時3分許，駕駛H3-200號營業小客車，在台北縣新店
    市○○路○段264號前撞及路旁之曾雅婷，致曾雅婷倒地受傷
    ，受處分人未下車查看，亦未向警察機關報告即自行駕車離
    去，原處分機關乃依道路交通管理處罰條例第62條第4 項、
    第67條等規定，裁處受處分人新台幣6 千元之罰鍰，並吊銷
    駕駛執照，1 年內禁考。受處分人雖辯稱：伊並非本件交通
    事故肇事駕駛人云云，然受處分人上開肇事逃逸之犯行，業
    經臺灣臺北地方法院以96年度交訴字第134號判決有罪在案
    ，復有證人即在場目擊者江幸娟之證述、被害人曾雅婷之指
    訴、臺北縣政府警察局道路交通事故現場圖、道路交通事故
    調查報告表、交通事故談話紀錄表、現場照片、道路交通事
    故補充資料表、財團法人佛教慈濟醫院臺北分院96年8 月12
    日出具之診斷證明書等件在卷可參，因認受處分人上開所辯
    ，尚無足取。從而，原處分機關之裁罰，於法並無未當，而
    駁回其聲明異議等語。
二、抗告意旨略謂：本件肇事地點既業據台北縣政府警察局新店
    分局函謂有肇事時路口監視器錄影VCD片等相關資料可參，
    然原審對此未予調查，單以被害人及其友人之供述，即認定
    係伊肇事逃逸，尚欠公允。何況，被害人既未親眼見到肇事
    者，而觀其友人之證述，非但對於當時天候狀況之陳述先後
    反覆，甚至依其所稱，其僅看到肇事者約3、4秒，是否仍得
    於4個月後指認出當時之真正肇事者，更非無疑，爰依法提
    起抗告云云。
三、經查：觀諸卷附台北縣政府警察局新店分局96年9 月28日北
    縣警店交裁字第0960047185號書函所示，顯見本件受處分人
    於上開時地肇事逃逸之違規，除有告訴人曾雅婷及證人江幸
    娟之筆錄可證外，尚有肇事時路口監視器錄影VCD 片供參。
    然：原裁定認定受處分人上開違規，係以台灣台北地方法院
    96年度交訴字第134 號判決、證人即在場目擊者江幸娟之證
    述、被害人曾雅婷之指訴、臺北縣政府警察局道路交通事故
    現場圖、道路交通事故調查報告表、交通事故談話紀錄表、
    現場照片、道路交通事故補充資料表、財團法人佛教慈濟醫
    院臺北分院96年8 月12日出具之診斷證明書等為據，並未見
    言及是否果有肇事時路口監視器錄影VCD 片之存在，亦未論
    述何以不採信之理由。參以受處分人對於上開違規行為，所
    另涉之公共危險罪等刑事案件，雖經台灣台北地方法院以96
    年度交訴字第134 號判決有罪，然該案業據受處分人提起上
    訴，現仍於本院繫屬中，而經本院調閱該97年交上訴字第23
    號卷證資料核閱，發現於該案審理中，對於上開肇事時路口
    監視器錄影VCD 片一事，亦未有引用。從而，受處分人既對
    證人江幸娟之指認提出質疑，並於公共危險案件之上訴補充
    狀中，陳稱：伊於96年8 月時，因臉部受傷、眼眶瘀黑，連
    友人都甚難認出，何況係僅見3、4秒之人，並提出臉部受傷
    之照片為據，姑不論被告上開所辯、抑或證人江幸娟之證言
    是否可信，倘現實上既存有取得尚非困難，且較為客觀之其
    他證據（例如：肇事時路口監視器錄影VCD 片等）足資為據
    時，為兼顧真實發現及當事人之利益，自以仍予調查為宜。
    本件原裁定未就上開肇事時路口監視器錄影VCD 片予以調查
    ，所引尚未確定之刑事判決書內，對於上開證據亦未見論述
    ，逕以證人江幸娟之指認為主要論據，猶欠周延。因認受處
    分人抗告意旨尚非全無理由，本件既有前述疑義未明，自應
    由本院將原裁定撤銷，並發回原審詳予調查後，另為適當之
    裁定。
據上論斷，應依道路交通案件處理辦法第26條，刑事訴訟法第41
3條前段，裁定如主文。
中    華    民    國    97    年    3     月    31    日
                  刑事第二庭審判長法  官  呂丹玉
                                  法  官  李麗玲
                                  法  官  林恆吉
以上正本證明與原本無異。
不得再抗告。
                                  書記官  陳盈璇
中    華    民    國    97    年    4     月    1     日


司法院資訊處製作；財團法人民間司法改革基金會備份。
